臺灣臺中地方法院刑事判決　　　　　　　　　　　　　九十四年度易字第二二六號
　　公　訴　人　台灣台中地方法院檢察署檢察官
　　被　　　告　甲○○
　　　　　　　　乙○○
　　　　　　　　丙○○
　　　　　　　　壬○○
　　右四人共同
　　選任辯護人　蔡定生律師
右列被告等因毀損案件，經檢察官提起公訴（九十三年度偵字第九五六三號），被告
等於準備程序中就被訴事實為有罪之陳述，本院合議庭裁定由受命法官獨任進行簡式
審判程序，本院判決如左：
    主  文
甲○○共同連續損壞他人如附表所示之物，足以生損害於他人，累犯，處有期徒刑肆
月，如易科罰金，以佰元折算壹日。
乙○○、丙○○、壬○○共同連續損壞他人如附表所示之物，足以生損害於他人，乙○○處有期徒刑伍月，丙○○、壬○○各處有期徒刑月，如易科罰金，均以佰元
折算壹日。
    事  實
一、甲○○於民國（下同）八十八年、八十九年間因毒品、槍砲等罪，經法院分別判
    處有期徒刑八月、一年二月併科罰金新台幣九萬元及八月確定，經定應執行有期
    徒刑二年三月，併科罰金新台幣九萬元，其中有期徒刑部分於九十三年一月四日
    縮刑期滿而執行完畢。
二、乙○○與戊○○二人為甥舅關係，因戊○○擔任乙○○汽車貸款之保證人，而乙○○未如期繳納貸款，致戊○○所有房屋有遭債權人查封拍賣之虞，雙方因而發
    生口角爭執及肢體衝突，乙○○乃夥同其胞弟丙○○、胞妹甲○○、甲○○男友
    壬○○等人，共同基於損壞他人財物之概括犯意，先於民國（下同）九十三年二
    月二十六日凌晨三時許，前往戊○○位於臺中縣大甲鎮○○路○段九二一之五號
    住處，以石頭、磚塊損壞他人如附表編號一、二、三所示之物品、車輛等物，足
    生損害於戊○○；旋即前往臺中縣大甲鎮○○路與經國路口附近，以相同方法損
    壞如附表編號四所示之車輛，足生損害於丁○○。又於同日凌晨三時三十分許，
    前往臺中縣大甲鎮○○路三巷四十號，損壞如附表編號五、六所示之車輛，足生
    損害於庚○○及己○○。
二、案經戊○○、丁○○、庚○○及己○○訴由臺中縣警察局大甲分局報請臺灣臺中
    地方法院檢察署檢察官偵查起訴。
    理  由
一、訊據被告甲○○、乙○○、丙○○、壬○○等人對於右揭事實坦承不諱，核與告
    訴人戊○○、丁○○、庚○○、己○○所指訴及證人林琬鈞、李美琴所證述之情
    節相符，並有毀損照片十二張、估價單二紙、車籍作業系統查詢認可資料三張、
    車號查詢汽車車籍資料三張、甲○○及乙○○使用之0000000000、0
    000000000行動電話之雙向通聯紀錄等在卷足資佐證，足徵被告自白核
    與事實相符，應堪採信。本件事證明確，被告犯行堪予認定。
二、核被告甲○○、乙○○、丙○○、壬○○所為，係犯刑法第三百五十四條之毀損
    一般物品罪。被告甲○○、乙○○、丙○○、壬○○等人間，就前揭犯行，有犯
    意聯絡及行為分擔，均為共同正犯。又被告等四人先後多次毀損物品之行為，各
    時間緊接，各所犯係構成要件相同之罪名，顯各係基於概括犯意反覆為之，各為
    連續犯，均依刑法第五十六條之規定，各以一罪論，並各加重其刑。被告甲○○
    於八十八年、八十九年間因毒品、槍砲等罪，經法院分別判處有期徒刑八月、一
    年二月併科罰金新台幣九萬元及八月確定，經定應執行有期徒刑二年三月，併科
    罰金新台幣九萬元，其中有期徒刑部分於九十三年一月四日縮刑期滿而執行完畢
    ，有地檢署刑案資料查註紀錄表及台灣高等法院被告全國前案紀錄表在卷可稽，
    其於五年以內再犯本件有期徒刑以上之罪，為累犯，應依刑法第四十七條規定遞
    加重其刑。爰審酌被告等四人之素行、犯罪之主從、犯罪之動機、目的、手段、
    犯罪所生危害，犯罪後坦承犯行，顯知悔悟之態度等一切情狀，各量處如主文所
    示之刑，並均諭知易科罰金之折算標準。
三、至於告訴人戊○○另於偵查中指稱，被告甲○○、乙○○、丙○○、壬○○等人
    於九十三年二月二十六日凌晨三時許，在其位於臺中縣大甲鎮○○路○段九二一
    之五號住處，另砸毀其所有車號ＩＺＨ－六六七號重型機車等語，惟依卷附照片
    （偵卷第五八頁）觀之，除該機車傾倒、座墊掀開外，並無法獲悉其毀壞情形，
    又無前開車輛遭被告等人毀損之積極證據，且公訴人此部分亦未起訴，則此部分
    不在本院審酌之範圍，附此敘明。
據上論斷，應依刑事訴訟法第二百七十三條之一第一項、第二百九十九條第一項前段
，刑法第二十八條、第五十六條、第三百五十四條、第四十一條第一項前段、第四十
七條，罰金罰鍰提高標準條例第一條前段、第二條，判決如主文。
本案經檢察官辛○○到庭執行職務
中      華      民      國      九十四      年      四      月    七    日
                                臺灣臺中地方法院刑事第四庭
                                    法  官  吳  進  發
右正本證明與原本無異。
如不服本判決，應於判決送達後十日內向本院提出上訴狀，上訴於臺灣高等法院臺中
分院( 須附繕本 )。
                                    書記官
中      華      民      國      九十四      年      四      月    七    日
附表
┌──┬───────────┬────────────┬────────┐
│編號│遭毀損之客體          │所受毀棄或損壞之狀態    │所有人          │
├──┼───────────┼────────────┼────────┤
│ 一 │臺中縣大甲鎮○○路○段│一樓窗戶玻璃一面破裂    │戊○○          │
│    │九二一之五號住宅      │                        │                │
├──┼───────────┼────────────┼────────┤
│ 二 │ＬＨ－一七三九號      │左前車窗玻璃一面、後車窗│戊○○          │
│    │自小客車              │玻璃一面破裂            │                │
├──┼───────────┼────────────┼────────┤
│ 三 │ＧＣ－七六六號        │前車窗玻璃一面破裂      │華笙交通實業有限│
│    │自大貨車              │                        │公司（使用人：林│
│    │                      │                        │順乾）          │
├──┼───────────┼────────────┼────────┤
│ 四 │Ｂ六－五二０一號      │左右車窗玻璃四面、後車窗│丁○○          │
│    │自小客車              │玻璃一面破裂、左右後大燈│                │
│    │                      │破裂損壞、左側後視鏡損壞│                │
│    │                      │、車身多處凹陷          │                │
├──┼───────────┼────────────┼────────┤
│ 五 │ＭＦＡ－二八八號      │前燈罩、把手後蓋、小風鏡│庚○○          │
│    │重型機車              │、右大燈、前面板、後燈組│                │
│    │                      │、儀表板殼損壞          │                │
├──┼───────────┼────────────┼────────┤
│ 六 │ＶＲＩ－三五八號      │車身塑膠外殼、燈殼損壞  │己○○          │
│    │輕型機車              │                        │                │
└──┴───────────┴────────────┴────────┘
